【裁判字號】    99,交聲,1443
【裁判日期】    990917
【裁判案由】    違反道路交通管理處罰條例聲明異議
【裁判全文】
臺灣臺北地方法院交通事件裁定         99年度交聲字第1443號
原處分機關  臺北市交通事件裁決所
異  議  人
即受處分人  甲○○
上列受處分人因違反道路交通管理處罰條例事件，對於臺北市交
通事件裁決所民國99年7 月13日所為之處分（原處分案號：北市
裁催字第裁22－Z00000000 號），聲明異議，本院裁定如下：
    主    文
異議駁回。
    理    由
一、按禁制標線者，用以表示道路上之遵行、禁止、限制等特殊
    規定，告示車輛駕駛人及行人嚴格遵守，而雙白實線設於路
    中，用以分隔同向車道，並禁止變換車道，槽化線則係劃設
    於交岔路口、立體交岔之匝道口或其他特殊地點，用以引導
    車輛駕駛人循指示之路線行駛，並禁止跨越，分別為道路交
    通標誌標線號誌設置規則第148 條第2 款、第149 條第1 項
    第1款 第6 目、第164 條第3 款第1 目、第171 條第1 項所
    明文規定。次按汽車行駛於高速公路、快速公路或設站管制
    之道路，不遵使用限制、禁止、行車管制及管理事項之管制
    規則而有未依標誌、標線、號誌指示行車者，處汽車駕駛人
    新臺幣（下同）3,000 元以上6,000 元以下罰鍰，有前開情
    形者，記違規點數1 點，道路交通管理處罰條例第33條第1
    項第13款、第63條第1 項第1 款分別定有明文。另按當場舉
    發違反道路交通管理事件，應填製舉發違反道路交通管理事
    件通知單，被查獲之駕駛人或行為人於通知單填記後拒絕簽
    章者，並記明其事由，視為已收受，違反道路交通管理事件
    統一裁罰基準及處理細則第11條第1 項第1 款亦有明文規定
    。
二、原處分意旨略以：本件異議人即受處分人（下稱受處分人）
    甲○○於民國98年12月8日13時20分許，駕駛車牌號碼DE一
    8999號自用小客車，行經國道一號公路南向35.4公里處，於
    進入泰山收費站前劃有雙白實線而不得變換車道之路段，未
    依規定跨線橫向變換車道（由15車道變換至16車道），為內
    政部警政署國道公路警察局第一警察隊警員徐鴻興依法攔停
    稽查告知違規事實，以受處分人違反道路交通管理處罰條例
    第33條第1 項第13款規定掣單舉發，惟受處分人拒絕簽收，
    經該警員將拒絕簽收及已告15日內繳納等情記載於通知單上
    。嗣受處分人不服，提出申訴，經原舉發單位調查結果，仍
    認受處分人有上開違規行為，原處分機關臺北市交通事件裁
    決所依違反道路交通管理處罰條例第33條第1 項第13款、第
    63條第1 項第1 款（原裁決書漏引第1 款）及違反道路交通
    管理事件統一裁罰基準及處理細則第41條、第43條、第44條
    及第67條規定，裁處受處分人罰鍰4,500 元，並記違規點數
    1 點。
三、異議意旨略以：受處分人否認有於上揭時、地駕車進收費站
    前跨越雙白線，又該警員並未站在收費站前，如何判定受處
    分人之車輛有上揭違規事實，且國道公路警察局迄今未提出
    任何證據證明上揭違規情事，為此聲明異議云云。
四、經查：受處分人於上揭時、地駕車進入泰山收費站前有違規
    跨越禁止變換車道線（雙白實線）從15車道變換車道至16車
    道之情，業據證人即舉發警員徐鴻興到庭結證稱：當時我站
    在收現金的16車道，看到受處分人在距泰山收費站約15公尺
    處（已經接近槽化線），從原先駕駛的回數票車道（15車道
    ）變換到收現金的16車道，所以我可以很清楚看到受處分人
    有跨越雙白線的違規事實，等受處分人繳費後才將他攔停，
    受處分人表示遂他回數票用完了，在趕時間，他並無違規等
    語（見本院99年9 月13日調查筆錄），並有舉發違反道路交
    通管理事件通知單通知聯、移送聯、裁決書、內政部警政署
    國道公路警察局第一警察隊99年8 月20日公警一交字第0990
    172420號函、99年2 月1 日公警一交字第0980174547號函各
    1 份在卷可憑。再者受處分人於上揭時、地接近泰山收費站
    前，因發現回數票用完，「乃於收費站前約20公尺前變換車
    道」之情，業據受處分人自承在卷，有受處分人聲明異議狀
    所檢附之證四即其向國道公路警察局陳訴書影本1 份在卷可
    考，並參以證人徐鴻興當庭所提出之現場照片2 幀及道路交
    通事故現場圖1 份所示，泰山收費站北上劃設之槽化線長約
    15公尺，後接續劃設有長約50公尺之雙白實線長，是以，證
    人具結證述受處分人約距收費站15公尺處跨越雙白實線之違
    規事實，並非虛妄。從而，受處分人於進入收費站前違規跨
    越禁止變換車道線變換車道之事實，至為明確。受處分人確
    有行駛於高速公路未依標線指示行車之違規行為，堪以認定
    。
五、綜上，受處分人確有前述遭舉發之交通違規行為，已堪明確
    ，原處分機關依道路交通管理處罰條例第33條第1 項第13款
    、第63條第1 項第1 款及違反道路交通管理事件統一裁罰基
    準及處理細則規定，裁處受處分人罰鍰4,500 元，並記違規
    點數1 點，經核並無違誤，裁處亦屬妥適，本件異議為無理
    由，應予駁回。
六、據上論斷，應依道路交通案件處理辦法第19條，裁定如主文
    。
中    華    民    國    99    年    9     月    17    日
                      交通法庭  法  官  葉藍鸚
上正本證明與原本無異。
如不服本裁定，應於裁定送達後5日內向本院提出抗告狀。
                                書記官  黃芝凌
中    華    民    國    99    年    9     月    17    日

司法院資訊處製作；財團法人民間司法改革基金會備份。
